臺灣新竹地方法院刑事判決　　　　　　100年度審易字第742號
公　訴　人　臺灣新竹地方法院檢察署檢察官
被　　　告　鄧雅之
上列被告因詐欺案件，經檢察官提起公訴（99年度偵緝字第406
號），本院依簡式審判程序判決如下：
    主  文
鄧雅之共同犯詐欺取財罪，處有期徒刑伍月，如易科罰金，以新
臺幣壹仟元折算壹日。又共同犯詐欺取財罪，處有期徒刑陸月，
如易科罰金，以新臺幣壹仟元折算壹日。應執行有期徒刑拾月，
如易科罰金，以新臺幣壹仟元折算壹日。
    事  實
一、鄧雅之自民國97年9 月間起，加入鄧明彰（鄧明彰所涉詐欺
    犯嫌，另由臺灣新竹地方法院檢察署檢察官偵辦中）、莊世
    宗、李雅婷、朱泳禎（所涉犯詐欺取財部分，業經本院以98
    年度訴字第217 號判決分別判處罪刑確定）與其所屬之犯罪
    集團，共同基於意圖為自己不法所有之詐欺犯意聯絡及行為
    分擔，待該詐騙集團獲得如附表編號1 與2 之人頭帳戶後，
    先由姓名年籍不詳之某詐騙集團成員在網路交友網站以附表
    編號1 與2 所示犯罪方式向施素華及許有琪佯稱能利用香港
    地區、馬來西亞等海外投資方式賺取錢財詐騙施素華等2 人
    投資，使施素華等2 人為維繫感情或賺取錢財信以為真陷於
    錯誤，而各匯款至如附表編號1 與2 所示之帳戶；再由鄧明
    彰透過莊世宗指揮鄧雅之或其他成員，於附表編號1 與2 所
    示之時間、地點，前往金融機構臨櫃提款方式領取附表編號
    1 與2 所示款項，得款後，再交由莊世宗。嗣經警循線於98
    年5 月25日下午3 時許，在臺中市市○○路3 號前拘提莊世
    宗、李雅婷到案，始查知上情。
二、案經施素華、許有琪訴由內政部警政署刑事警察局（偵九隊
    ）移送及新竹市警察局第二分局報請臺灣新竹地方法院檢察
    署檢察官偵查起訴。
    理  由
一、本件被告鄧雅之所犯刑法第339 條第1 項之詐欺取財罪，非
    死刑、無期徒刑、最輕本刑為3 年以上有期徒刑之罪，或高
    等法院管轄第一審之案件，其於本院準備程序進行中就被訴
    事實為有罪之陳述，經本院合議庭認合於刑事訴訟法第273
    條之1 第1 項之規定，裁定進行簡式審判程序，先予敘明。
二、訊據被告鄧雅之對於上揭事實坦承不諱，並經證人即同案被
    告莊世宗、邱雅蓁、朱泳禛、李雅婷、鄧明彰等人分別於警
    詢及偵訊時證述，亦有證人即告訴人施素華及許有琪於警詢
    時指述綦詳，且有告訴人施素華提供之合作金庫銀行匯款申
    請書回條聯（二）影本2 張、台新國際商業銀行國內匯款回
    條影本4 張、聯邦商業銀行匯款通知單影本1 張、合作金庫
    銀行存款憑條影本3 張、告訴人許有琪提供之京城銀行匯出
    匯款單影本1 張、日盛銀行匯款申請書收執聯影本6 張、中
    國信託商業銀行匯款申請書影本1 張、臺灣中小企業銀行存
    款憑條影本5 張、國泰世華商業銀行存款存根影本2 張、范
    智淵所有之合作金庫商業銀行頭份分所申設帳戶（帳號：00
    0-0000000000000） 之交易明細表1 份、臺灣士林地方法院
    檢察署98年度偵字第3581號聲請簡易判決處刑書、臺灣士林
    地方法院98年度湖簡字第453 號判決書、黨志文所申設之台
    灣中小業銀行鳳山分行帳號00000000000 號交易明細、臺灣
    高雄地方法院98年度易字第1001號判決書、臺灣高等法院高
    雄分院98年度上易字第1024號判決書、臺灣新竹地方法院98
    年度訴字第217 號判決書、99年度審竹簡字第711 號刑事簡
    易判決書各1 份附卷足憑，顯見被告所為前開自白確與事實
    相符而堪採信。本案事證明確，被告所為前述犯行堪以認定
    ，應予依法論科。
三、論罪科刑：
(一)、核被告鄧雅之上開2 次犯行，均係犯刑法第339 條第1 項
      之詐欺取財罪。
(二)、又被告鄧雅之就上開犯罪事實之犯行部分與被告鄧明彰、
      莊世宗、李雅婷及朱泳禎間，有犯意之聯絡及行為之分擔
      ，應論以共同正犯。
(三)、又被告所為上開二罪間，犯意各別，行為互殊，應予分論
      併罰。
(四)、爰審酌被告並無前科等情，有臺灣高等法院被告前案紀錄
      表1 份在卷足稽，其不思守法自制而循正當途徑獲取所需
      ，反為獲得高額報酬，參與詐騙集團擔任車手，從事收受
      詐騙款項之行為，助長詐欺取財犯罪之風，加深犯罪之猖
      獗，造成被害人等財產受損害，破壞社會秩序甚鉅，惟考
      量被告於本案係擔任「車手」之角色，尚非屬該犯罪集團
      之核心份子，暨斟酌其犯罪時年僅25歲餘，年輕識淺，犯
      後坦承犯行，犯後迄今尚未與被害人和解，賠償其損失，
      兼衡被告之素行、智識程度、生活狀況等一切情狀，分別
      量處如主文所示之刑，及諭知如易科罰金之折算標準，並
      其應執行刑，及諭知如易科罰金之折算標準，以示懲儆。
據上論斷，應依刑事訴訟法第273 條之1 第1 項、第299 條第1
項前段，刑法第28條、第339 條第1 項、第41條第1 項前段、第
8 項、第51條第5 款，刑法施行法第1 條之1 第1 項、第2 項前
段，判決如主文。
本案經檢察官邱志平到庭執行職務。
中    華    民    國   100    年    10    月    7    日
                  刑事第九庭      法  官      王銘勇
以上正本證明與原本無異。
如不服本判決應於收受本判決後10日內向本院提出上訴書狀，上
訴書狀應敘述具體理由。上訴書狀未敘述上訴理由者，應於上訴
期間屆滿後20日內補提理由書狀於本院( 均須按他造當事人之人
數附繕本 )「切勿逕送上級法院」。
中    華    民    國   100    年    10    月    7     日
                                  書記官       許弘杰
附錄本案論罪科刑所適用法條全文：
刑法第339 條：
意圖為自己或第三人不法之所有，以詐術使人將本人或第三人之
物交付者，處五年以下有期徒刑、拘役或科或併科一千元以下罰
金。
以前項方法得財產上不法之利益或使第三人得之者，亦同。
前二項之未遂犯罰之。
附表：
┌──┬───┬──────────────┬────────────┬──────────┐
│編號│被害人│犯罪過程                    │提款人、時間、金額及地點│人頭帳戶            │
├──┼───┼──────────────┼────────────┼──────────┤
│1   │施素華│化名李武勳，97年5月間於愛情 │被告鄧雅之於97年9月17日 │范智淵所申設之合作金│
│    │      │公寓網站結識被害人，以MSN帳 │，在高雄合作金庫三民分行│庫商業銀行頭份分行帳│
│    │      │號live011@livemail.tw 及電話│，從范智淵上開帳戶內提領│號：000-000000000000│
│    │      │00000000000000、000000000000│30萬元。                │9號帳戶。           │
│    │      │18號與被害人聯絡，要求被害人│                        │                    │                    │
│    │      │投資其所投資之英傑公司，並表│                        │                    │                    │
│    │      │示欲將其名下VIP讓與被害人投 │                        │                    │                    │
│    │      │資云云。                    │                        │                    │                    │
├──┼───┼──────────────┼────  ───────┼──────────┤
│2   │許有琪│化名蔡獻慶，於97年9月間，在 │被告鄧雅之於97年10月13日│黨志文所申設之台灣中│
│    │      │http：// tw.match .com 網站 │，在高雄臺灣中小企業銀行│小企業銀行鳳山分行帳│
│    │      │以會員代號goodmorning1977 、│九如分行，從黨志文上開帳│號00000000000號帳戶 │
│    │      │MSN 帳號msnpass555@hotmail  │戶內提領40萬元。        │。                  │
│    │      │.com 、 暱稱「一以芯」結識被│                        │                    │                    │
│    │      │害人，以電話00000000000018、│                        │                    │                    │
│    │      │00000000000000 、00000000000│                        │                    │                    │
│    │      │915號與被害人聯絡，並以投資 │                        │                    │                    │
│    │      │「英傑國際投資有限公司」為由│                        │                    │                    │
│    │      │要求匯款，訛稱若投資40萬元，│                        │                    │                    │
│    │      │1 星期可獲利3千萬元云云。   │                        │                    │                    │
└──┴───┴──────────────┴────────────┴──────────┘